【裁判字號】    94,上訴,3178
【裁判日期】    950524
【裁判案由】    違反槍砲彈藥刀械管制條例
【裁判全文】
臺灣高等法院刑事判決                94年度上訴字第3178號
    上  訴  人
    即  被  告  甲○○
    指定辯護人  本院公設辯護人  乙○○
上列上訴人因違反槍砲彈藥刀械管制條例案件，不服臺灣桃園地
方法院94年度訴字第707號，中華民國94年8月12日第一審判決（
起訴案號：臺灣桃園地方法院檢察署93年度偵字第19824號、94
年度偵字第4072），提起上訴，本院判決如下：
    主  文
上訴駁回。
    事  實
一、甲○○前因恐嚇取財案件，經臺灣高等法院以86年度上訴字
    第317號判決判處有期徒刑1年，最高法院以86年度臺上字第
    5817號判決駁回上訴確定，於民國（下同）87年4月12日執
    行完畢。甲○○明知具有殺傷力之槍枝、子彈、各式槍枝之
    主要組成零件係屬槍砲彈藥刀械管制條例管制之物品，非經
    主管機關許可，不得製造、持有，竟分別為下列行為：
（一）甲○○基於持有槍枝主要組成零件之犯意及製造有殺傷力
      之改造玩具手槍、子彈之概括犯意，於92年4月上旬（即1
      日至10日）某日起，先在桃園縣中壢市大江購物中心華山
      玩具店以1支新臺幣（下同）約4500元至1萬元不等之價格
      購買數量不詳之玩具槍後，再未經許可向姓名年籍不詳綽
      號「青劍」之成年男子大量購入可換裝至玩具槍內之金屬
      槍管（1支約8千元）與製作有殺傷力子彈之彈頭與彈殼（
      1顆約100至200元），非法持有槍枝主要組成零件之金屬
      槍管，並先後在桃園縣桃園市○○○街172號租屋處及桃
      園市○○路○段93號2樓之1租屋處，以砂輪機、鑽床、研
      磨機、噴燈、挫刀、游標卡尺、螺絲起子等工具，將槍枝
      主要零件之貫通金屬槍管研磨後換裝至玩具手槍中，將彈
      頭、彈殼加裝火藥或喜得釘之工業火藥、底火再組裝等方
      式，多次製造可發射子彈具有殺傷力之改造玩具手槍約10
      餘支及有殺傷力之改造子彈約數百顆，於93年9月間經警
      察覺可疑而監聽被告當時所使用之0000000000號、000000
      0000號行動電話號碼之電話內容，再為警於93年12月14日
      下午3時30分許跟監甲○○，並前往甲○○桃園縣桃園市
      ○○路○段93號2樓之1之租處搜索，當場在主臥室及客房
      內查獲砂輪機1臺、鑽床1臺、研磨機1臺、噴燈2支、挫刀
      6支、游標卡尺2支、螺絲起子9支、改造工具一批等製造
      槍、彈工具；仿GLOCK廠27型半自動手槍外型製造之金屬
      玩具手槍槍身（不含槍管）1支、玩具金屬手槍半成品（
      含玩具金屬槍身、滑套、玩具金屬槍管）1支、彈簧77支
      、土造金屬彈殼2千顆、金屬彈頭1千9百顆、槍枝零件一
      批（含玩具金屬滑套2個、玩具金屬槍管1支、玩具金屬滑
      套、玩具金屬撞針座9個、撞針座1個、玩具金屬抓子鉤、
      金屬抓子鉤、金屬撞針半成品、金屬滑套前蓋）、土造金
      屬槍管半成品17支、具阻鐵之玩具金屬槍管1支、玩具底
      火10包、喜得釘17顆、土造金屬彈殼44顆、玩具烏茲衝鋒
      槍金屬槍身1支、火藥2盒、土造金屬彈殼45顆、玩具金屬
      彈匣2個、手槍護木1組等非列管之槍砲彈藥主要組成零件
      之零組件；槍枝主要組成零件之土造金屬槍管7支；甲○
      ○製造之子彈309顆（起訴書附表誤載為291顆與3顆；經
      鑑定後，其中8顆不具殺傷力）；甲○○製造完成可發射
      子彈具有殺傷力之改造仿BERETTA廠84型半自動手槍製造
      之金屬玩具手槍2支（槍枝管制編號：0000000000號、
      0000000000號）等物，始悉上情。
二、甲○○明知未經主管機關許可，不得擅自持有具有殺傷力之
    空氣槍，竟於92年4月至93年12月14日甲○○為警查獲前之
    期間內某日，為供己打獵使用而向中壢市大江購物中心華山
    玩具店購入以二氧化碳氣瓶為發射動力之具有殺傷力之瓦斯
    空氣長槍1支（槍枝管制編號：0000000000號）、具有殺傷
    力之瓦斯空氣手槍1支（槍枝管制編號：0000000000號）而
    持有之，嗣為警於93年12月14日下午3時30分許，在甲○○
    位於桃園縣桃園市○○路○段93號2樓之1租屋處客房內查獲
    上開具有殺傷力之瓦斯空氣槍2支、不具殺傷力之瓦斯空氣
    長槍1支與瓦斯空氣手槍2支（槍枝管制編號：0000000000號
    、0000000000號、0000000000號）、二氧化碳氣瓶15瓶、發
    射所用之鉛彈2盒、鋼珠2包、試射所用之靶箱1個。
三、案經臺北市政府警察局移請臺灣桃園地方法院檢察署檢察官
    偵查起訴。
    理  由
一、原審訊據上訴人即被告甲○○對於前揭自92年4月上旬起至
    93年12月14日為警查獲止，連續製造可發射子彈具有殺傷力
    之改造玩具手槍及有殺傷力之子彈與持有瓦斯空氣槍等行為
    均坦承不諱，惟僅辯稱：不知道伊自店家所購入之瓦斯空氣
    槍5支其中2支具有殺傷力云云。
二、經查：
（一）被告於93年12月14日為警在桃園縣桃園市○○路○段93號2
      樓之1之客房內查獲手槍2支（槍枝管制編號：0000000000
      號、0000000000號）及在上開租屋處客房及主臥室內共查
      獲子彈309顆（臺北市政府警察局刑事警察大隊扣押物品
      目錄表誤載為291顆及3顆，偵一卷第10頁、第12頁）等情
      ，業經被告於原審坦承不諱，復有上開槍、彈扣案及查獲
      現場照片（偵一卷第13至25頁）可稽，而上開槍、彈經送
      內政部警政署刑事警察局鑑定，認手槍2支（槍枝管制編
      號：0000000000號、0000000000號）均係仿BERETTA廠84
      型半自動手槍製造之金屬玩具手槍，更換土造金屬槍管改
      造而成之改造手槍，機械性能良好，可擊發適用子彈，認
      具殺傷力。子彈309顆：146顆，5顆係由土造金屬彈殼加
      裝7釐米至9釐米之金屬彈頭而成，不具底火、火藥，非為
      完整子彈結構而不具殺傷力，141顆認均係土造子彈，採
      樣47顆試射，45顆可擊發認具殺傷力，2顆無法擊發而不
      具殺傷力；144顆，1顆係土造金屬彈殼，143顆均係土造
      子彈，採樣48顆試射，均可擊發認具殺傷力；16顆均係12
      GAUGE制式散彈，均具殺傷力；2顆均係口徑0.22制式子彈
      ，均具殺傷力；一顆係口徑9釐米制式子彈，認具殺傷力
      ；有刑事警察局93年12月15日出具之刑鑑字第0930249133
      號槍彈鑑定書及94年4月28日出具之刑鑑字第0930252527
      號槍彈鑑定書可參（偵一卷第89頁以下、原審卷），而93
      年12月14日警員亦至被告上開租屋處查獲砂輪機1臺、鑽
      床1臺、研磨機1臺、噴燈2支、挫刀6支、游標卡尺2支、
      螺絲起子9支、改造工具一批等可用作製造槍、彈之工具
      及仿GLOCK廠27型半自動手槍外型製造之金屬玩具手槍槍
      身（不含槍管）1支、玩具金屬手槍半成品（含玩具金屬
      槍身、滑套、玩具金屬槍管）1支、彈簧27支、土造金屬
      彈殼2千顆、金屬彈頭1千9百顆、槍枝零件一批（含玩具
      金屬滑套2個、玩具金屬槍管1支、玩具金屬滑套、玩具金
      屬撞針座9個、撞針座1個、玩具金屬抓子鉤、金屬抓子鉤
      、金屬撞針半成品、金屬滑套前蓋）、土造金屬槍管半成
      品17支、具阻鐵之玩具金屬槍管1支、玩具底火10包、喜
      得釘17顆、土造金屬彈殼44顆、玩具烏茲衝鋒槍金屬槍身
      1支、火藥2盒、土造金屬彈殼45顆、玩具金屬彈匣2個、
      手槍護木1組、土造金屬槍管成品7支等可用以組裝可發射
      子彈具有殺傷力之改造玩具手槍與具有殺傷力之子彈的零
      件，其中土造金屬槍管成品7支亦經內政部認定為內政部
      臺（86）內警字第8670683號公告之槍砲彈藥主要組成零
      件，有內政部94年6月13日內授警字第0940100756號函示
      明確（原審卷），扣案物品與被告供稱：係使用上開工具
      將金屬槍管研磨後換裝至玩具手槍中以改造槍枝，扣案手
      槍2支均為伊所改造完成，伊將金屬彈頭、彈殼加裝火藥
      、底火後組合以製造子彈，扣案經改造完成之玩具手槍2
      支、子彈均是伊所製作等情節（偵一卷第31頁、第60頁、
      原審94年4月27日準備程序筆錄第2頁、94年7月1日審判筆
      錄第8至9頁）均相符合，足認被告自白與事實相符，是被
      告自92年4月上旬（1至10日）間某日起至93年12月14日為
      警查獲前，持有槍砲彈藥主要組成零件，並進而連續製造
      可發射子彈具有殺傷力之改造玩具手槍及具有殺傷力之子
      彈犯行明確。
（二）被告於93年12月14日為警在上開租屋處客房所查獲瓦斯空
      氣槍5支（槍枝管制編號：0000000000號、0000000000號
      、0000000000號、0000000000號、0000000000號），有上
      開瓦斯空氣槍5支扣案足憑，而瓦斯空氣槍送請內政部警
      政署刑事警察局鑑定，結果為：槍枝管制編號0000000000
      號槍枝，認係空氣長槍，以小型二氧化碳鋼瓶內之氣體為
      發射動力，機械性能良好，經實際試射，測得單位面積動
      能分別為37.87、40.34、36.43焦耳／平方公分；槍枝管
      制編號000000000號槍枝，認係空氣手槍，以小型二氧化
      碳鋼瓶內之氣體為發射動力，機械性能良好，經實際試射
      ，測得單位面積動能分別為30.94、30.50、29.64焦耳／
      平方公分，槍枝管制編號0000000000號槍枝為空氣長槍，
      槍枝管制編號0000000000號、0000000000號槍枝均為空氣
      手槍，亦均以小型二氧化碳鋼瓶內之氣體為發射動力，機
      械性能良好，經實際試射，單位面積動能均未超過12焦耳
      ／平方公分；依刑事警察局對活豬作射擊測試結果，彈丸
      單位面積動能達24焦耳／平方公分，足以穿入豬隻皮肉層
      及日本科學警察研究所研究結果，彈丸單位面積動能達20
      焦耳／平方公分則足以穿入人體皮肉層，有刑事警察局94
      年4月28日出具之刑鑑字第0930252527號槍彈鑑定書（原
      審卷）可稽，以上開實驗數據觀之，查獲之瓦斯空氣槍其
      中2支空氣槍（槍枝管制編號0000000000號、槍枝管制編
      號0000000000號）發射彈丸之單位面積動能足以穿透人體
      皮肉層，而可認為具有殺傷力。被告於警詢、偵查及原審
      審理中既均坦承為其所有，並供承：空氣槍係伊與要改造
      的玩具槍一起向大江購物中心的華山玩具店買來的，自己
      拿來打獵用，沒有經過改造等語（偵一卷第30頁、第60頁
      、原審94年7月1日審判筆錄第8頁、94年7月29日審判筆錄
      第5頁），被告既已坦承持有上開具有殺傷力之空氣槍，
      而查獲當天亦扣得試射靶箱1個、可供作空氣槍發射彈丸
      使用之鋼珠2包、鉛彈2盒、發射動力之二氧化碳氣瓶15瓶
      等物（偵一卷第11頁、第12頁），被告亦於原審審理中陳
      稱：靶箱是用來練空氣槍用的等語（原審94年4月27日準
      備程序筆錄第2頁），顯見被告已有實際發射過扣案之空
      氣槍，再參被告有長期製造具有殺傷力之改造玩具手槍經
      驗，對於槍枝之殺傷力定有所認知，是被告辯稱：不知其
      中2支空氣槍具有殺傷力云云，自難以採信，被告未經許
      可持有具有殺傷力之空氣槍犯行明確，亦應依法論科。
三、
（一）按被告甲○○將不具殺傷力之玩具手槍以換裝槍管方式改
      造成可發射子彈而具殺傷力槍枝，其行為即屬製造槍枝；
      而以玩具手槍改造而成可發射子彈具有殺傷力之槍枝，核
      屬槍砲彈藥刀械管制條例第4條第1項第1款所定各種制式
      槍枝以外之「其他可發射子彈具有殺傷力之各式槍砲」。
      次按土造之金屬槍管，係屬槍砲彈藥刀械管制條例第4條
      第三3項所定其他各式槍砲之主要組成零件，此經內政部
      依該條例第4條第3項之規定於86年11月24日以臺（86）內
      警字第8670683號公告在案。又被告行為後，槍砲彈藥刀
      械管制條例業於94年1月26日修正公布（以下簡稱為修正
      前槍砲彈藥刀械管制條例），其中就未經許可製造其他可
      發射子彈具有殺傷力之各式槍砲行為，其處罰規定原列於
      第11條第1項，法定刑為5年以上有期徒刑，併科1千萬元
      以下罰金，修正後移列為同條例第8條第1項，法定刑為無
      期徒刑或5年以上有期徒刑，併科1千萬元以下罰金；就未
      經許可持有空氣槍，其處罰原列於第8條第4項，處1年以
      上7年以下有期徒刑，併科新臺幣7百萬元以下罰金，修正
      後仍列在第8條第4項，惟法定刑提高為3年以上10年以下
      有期徒刑，併科新臺幣7百萬元以下罰金，是比較修正前
      後之法律規定，以修法前之規定對被告最為有利，依刑法
      第2條第1項但書之規定，應適用修正前槍砲彈藥刀械管制
      條例第11條第1項、第8條第4項之規定處斷。核被所為，
      係犯修正前槍砲彈藥刀械管制條例第11條第1項未經許可
      製造可發射子彈具有殺傷力之其他各式槍砲罪、修正前槍
      砲彈藥刀械管制條例第8條第4項未經許可持有空氣槍罪、
      槍砲彈藥刀械管制條例第12條第1項未經許可製造子彈罪
      （起訴書雖漏引修正前槍砲彈藥刀械管制條例第8條第4項
      罪名，惟起訴書犯罪事實欄附表已記載被告未經許可持有
      空氣槍之事實，檢察官亦已於原審94年7月29日審判期日
      增列修正前槍砲彈藥刀械管制條例第8條第4項為起訴法條
      ，原審94年7月29日審判筆錄第8頁）。被告為製造有殺傷
      力之改造玩具手槍而購入槍管後持有之行為，及製造有殺
      傷力之改造玩具手槍、子彈後之持有有殺傷力之改造玩具
      手槍、子彈等低度行為，均為製造之高度行為所吸收，均
      不另論罪。被告所為多次製造具有殺傷力之改造玩具手槍
      行為及多次製造有殺傷力之子彈行為，均時間緊接，所犯
      為構成要件相同之罪名，顯均係出於概括之犯意為之，為
      連續犯，應分別依刑法第56條規定論以未經許可製造可發
      射子彈具有殺傷力之其他各式槍砲罪及未經許可製造子彈
      罪。被告同時製造可發射子彈具有殺傷力之改造玩具手槍
      及製造子彈，為一行為觸犯未經許可製造可發射子彈具有
      殺傷力之其他各式槍砲罪及未經許可製造子彈罪二罪名，
      為想像競合犯，應從依刑法第55條規定，從一重之未經許
      可製造可發射子彈具有殺傷力之其他各式槍砲罪處斷。而
      被告未經許可持有空氣槍犯行，既經被告供承係與尚未改
      造之玩具手槍一起買進，被告持有具殺傷力空氣槍之初，
      玩具手槍尚未改造成有殺傷力之槍枝，顯見被告持有具殺
      傷力空氣槍之初並未同時持有具殺傷力之改造玩具手槍，
      被告持有具殺傷力之空氣槍及經改造後有殺傷力之玩具手
      槍，其目的、來源均有所不同，自難認有何想像競合犯或
      牽連犯等裁判上一罪關係，故可認被告所犯未經許可製造
      可發射子彈具有殺傷力之其他各式槍砲罪及未經許可持有
      空氣槍罪，其犯意各別，罪名不同，應予分論併罰。
（二）又被告前因恐嚇取財案件，經本院以86年度上訴字第317
      號判決判處有期徒刑1年，最高法院以86年度臺上字第581
      7號判決駁回上訴確定，於87年4月12日執行完畢，有本院
      被告前案紀錄表可參，被告於有期徒刑執行完畢後5年內
      ，再犯本件未經許可製造可發射子彈具有殺傷力之其他各
      式槍砲罪，為累犯，應依刑法第47條規定加重其刑，而被
      告未經許可持有空氣槍犯行，依現存事證並無法證明被告
      自87年4月12日執行完畢後5年內某日起即未經許可持有具
      殺傷力之空氣槍，應為被告有利之認定，就此犯行認被告
      尚不構成累犯。至被告於原審所稱：被查獲當天係主動告
      知警員有製造槍彈犯行，應構成自首等情，惟當天查獲被
      告之臺北市政府警察局刑事警察大隊警員陳契彰於原審審
      理中已證稱：93年12月14日之前已接獲線報綽號「咖啡」
      之被告有涉嫌製造槍彈，故有前往被告租屋處查訪及調查
      被告使用之車輛，亦有監聽被告使用之電話內容等語（原
      審94年7月1日審判筆錄第3至6頁），並提出自93年9月至
      11月間監聽綽號「咖啡」使用之0000000000號、00000000
      00號2支行動電話執行通訊監察案件譯文表（原審卷）佐
      參，被告於原審亦坦承其綽號為「咖啡」，93年9月至11
      月間曾使用0000000000號、0000000000號2支行動電話之
      情（原審94年7月29日審判筆錄第4至第5頁），足認被告
      於93年12月14日為警查獲時，涉嫌上開罪名已遭警方發覺
      ，非由被告主動供出始知悉，自難構成自首，而有減輕其
      刑或免除其刑之適用，附此敘明。
四、原審以被告罪證明確，適用刑事訴訟法第299條第1項，修正
    前槍砲彈藥刀械管制條例第11條第1項、第8條第4項、第12
    條第1項，刑法第11條前段、第2條第1項但書、第56條、第
    55條、第47條、第42條第2項、第3項，第51條第5款、第7款
    、第38條第1項第1款、第2款，罰金罰鍰提高標準條例第2條
    ，現行法規所定貨幣單位折算新臺幣條例第2條，審酌被告
    持有空氣槍、製造槍彈之動機、目的，所持有空氣槍、製造
    槍彈之行為情狀、數量、對社會所生之危害，被告犯後坦承
    大部分犯行已有悔悟等一切情狀，就被告連續未經許可，製
    造可發射子彈具有殺傷力之改造玩具手槍，累犯部分，判處
    有期徒刑5年6月，併科罰金新臺幣18萬元；就未經許可，持
    有空氣槍部分，判處有期徒刑1年2月，併科罰金新臺幣6萬
    元，並就罰金部分定易服勞役之折算標準，再定應執行之刑
    為有期徒刑陸年陸月，併科罰金新台幣貳拾壹萬元，並就罰
    金部分定易服勞役之折算標準。另以扣案如附表一編號第一
    至四號、第十一號及附表二編號第一號、第二號所示之有殺
    傷力之改造玩具手槍、有殺傷力之子彈、槍枝主要組成零件
    及有殺傷力之空氣槍，均為槍砲彈藥刀械管制條例列管之違
    禁物，應依刑法第38條第1項第1款諭知沒收，而附表一編號
    第五至十號、第十二至第十六號所示之物，均為製造槍、彈
    所用之物，復為被告坦承為其所有之物，附表二編號三二氧
    化碳氣瓶係空氣槍之發射動力，附表二編號四之鉛彈、鋼珠
    係空氣槍發射所使用之發射物，可認係持有空氣槍所用之物
    ，亦為被告坦承為其所有，均應依刑法第38條第1項第2款諭
    知沒收。至於有殺傷力之土造子彈282顆中，為鑑定而實際
    試射93顆，試射後已不能再次擊發而非屬違禁物，試射後所
    餘之物又非被告犯罪所用或犯罪所得之物，而被告另持有之
    不具殺傷力空氣槍（槍枝管制編號：0000000000號、000000
    00 00號、0000000000號），並未禁止持有，試射靶箱1個亦
    非持有空氣槍所用之物，均不依法諭知沒收。復敘明公訴意
    旨另以：(一)被告甲○○於92年4月間某日起，以鑽床、研
    磨機、砂輪機等工具，未經許可製造不具有殺傷力之子彈8
    顆及改造玩具手槍4支，於93年12月14日為警在桃園縣桃園
    市○○路○段93號2樓之1租屋處查獲上開不具殺傷力之土造
    子彈8顆，又於94年2月1日下午4時許，經警方借提在桃園縣
    桃園市○○路與長壽路口之公七停車場內，查獲改造手槍4
    支等物。(二)被告於92年4月間某日起至93年12月14日為警
    查獲時為止，未經許可持有不具殺傷力之空氣槍（槍枝管制
    編號：0000000000號、0000 000000號、0000000000號），
    而於93年12月14日在上開租屋處為警扣得不具殺傷力之空氣
    槍3支。(三)被告於92年4月間某日起，將自己改造完成可發
    射子彈具有殺傷力之改造玩具手槍及有殺傷力之子彈，以每
    支改造手槍2萬5千元至3萬5千元不等之價格，每顆改造子彈
    250元至300元不等之價格，在桃園縣境內，販售予姓名年籍
    均不詳綽號「小豪」、「神經」等男子，嗣於93年12月14日
    下午3時30分許為警在桃園縣桃園市○○路○段93號2樓之1租
    屋處查獲。因認被告另涉犯修正前槍砲彈藥刀械管制條例第
    11條第1項販賣可發射子彈具有殺傷力之改造玩具手槍罪、
    第8條第4項持有空氣槍罪及槍砲彈藥刀械管制條例第12條第
    1項製造、販賣子彈罪。按犯罪事實應依證據認定之，無證
    據不得認定犯罪事實，又不能證明被告犯罪者，應諭知無罪
    之判決，刑事訴訟法第154條第2項、第301條第1項定有明文
    。又按事實之認定，應憑證據，如未能發現相當證據，或證
    據不足以證明，自不能以推測或擬制之方法，以為裁判基礎
    ；在訴訟上用以證明事實之證據，須於通常一般之人均不致
    於有所懷疑，而得確信其為真實之程度者，始得據以為有罪
    之認定，倘其證明尚未達到此一程度，而有合理之懷疑性存
    在，致使無從為有罪之確信時，即應為無罪之判決，最高法
    院40年臺上字第86號、76年臺上字第4986號分別著有判例。
    經查，(1)被告甲○○於93年12月14日為警查獲子彈共309顆
    （起訴書附表誤載客房扣得子彈291顆，主臥室扣得子彈3顆
    ）及空氣槍5支，惟經送內政部警政署刑事警察局鑑定，309
    顆子彈中，5顆係由土造金屬彈殼加裝金屬彈頭而成，不具
    底火、火藥，非為完整子彈結構，2顆土造子彈無法擊發，1
    顆僅係土造金屬彈殼，均不具殺傷力；而5支空氣槍中僅其
    中2支發射彈丸之單位面積動能足以穿透人體皮肉層具有殺
    傷力，其餘3支空氣槍（槍枝管制編號：0000000000號、
    0000000000號、0000000000號）發射彈丸之單位面積動能不
    足以穿透人體皮肉層，已如前所述，有刑事警察局94年4 月
    28日出具之刑鑑字第093025252 7號槍彈鑑定書（原審卷）
    可稽，故前揭扣案子彈8顆及空氣槍3支，均無殺傷力，自無
    由認定有何違反槍砲彈藥刀械管制條例第12條第1項製造子
    彈罪嫌及修正前槍砲彈藥刀械管制條例第8條第4項持有空氣
    槍罪嫌，惟此二部分，分別與上開被告違犯槍砲彈藥刀械管
    制條例第12條第1項未經許可製造子彈罪行及修正前槍砲彈
    藥刀械管制條例第8條第4項未經許可持有空氣槍罪行論罪科
    刑部分，有裁判上一罪關係及實質上一罪關係，均不另為無
    罪之諭知。(2)被告經警借提至桃園縣桃園市○○路、長壽路
    口旁之公七停車場內查獲改造手槍4支，均為被告堅詞否認
    為其所製造或持有，並辯稱：係2年前友人「黃長山」告訴
    伊公七停車場放置一包東西，若有綽號「阿山」的人來拿，
    再帶「阿山」去拿，伊帶警方取出時，才知道那是改造手槍
    4支等語，上開改造手槍4支經送內政部警政署刑事警察局鑑
    定後，其中2支（槍枝管制編號000 0000000號、00000000
    00號）為係仿BERETTS廠84型半自動手槍製造之金屬玩具手
    槍，更換土造金屬槍管改造而成之改造手槍，機械性能良好
    ，可擊發適用子彈，認具殺傷力；1支（槍枝管制編號00000
    00000號）係仿GLOCK廠17型半自動手槍製造之玩具手槍，更
    換土造金屬槍管改造而成之改造手槍，機械性能良好，可擊
    發適用子彈，認具殺傷力；1支（槍枝管制編號0000000000
    號）係仿FN廠半自動手槍製造之玩具金屬手槍，更換土造金
    屬槍管改造而成之改造手槍，機械性能良好，可擊發適用子
    彈，認具殺傷力，有刑事警察局刑鑑字第0940027765號槍彈
    鑑定書（偵二卷第27頁以下）。檢察官認上開槍枝藏放位置
    隱密，且「黃長山」已出境等情認被告辯詞不可採信而據以
    起訴被告，惟被告所述之友人「黃長山」出境未歸而無法查
    證被告辯詞可信度，有「黃長山」入出境查詢結果可參（偵
    二卷第19頁），僅被告辯詞可否採信之問題，藏放槍枝位置
    隱密亦無從推斷即為被告所製造或持有，再查全卷事證，均
    無積極證據可資證明被告確有製造或持有上開改造玩具手槍
    之犯行，亦難僅以被告所辯不可採信而為被告有罪之認定，
    惟此部分與被告違犯修正前槍砲彈藥刀械管制條例第11條第
    1項未經許可製造可發射子彈具有殺傷力之改造玩具手槍罪
    行部分，有裁判上之一罪關係，亦不另為無罪之諭知。(3)公
    訴意旨認被告涉嫌販賣槍、彈犯行，無非以被告坦承自92年
    4月間起製造槍彈後即賣出給姓名年籍不詳「小豪」、「神
    經」等人之情，惟被告之自白不得作為有罪之惟一依據，仍
    需調查其他必要證據，以察其是否與事實相符。惟查，93年
    12月14日為警查獲時所扣得之物，均係被告製造槍、彈及持
    有空氣槍犯行之佐證，綜觀卷內事證，亦均未實際查得「小
    豪」、「神經」之人，亦無從查證，又查獲被告之警員雖提
    出監聽被告之通訊監察案件譯文表（原審卷），惟監聽譯文
    中，亦未出現「小豪」、「神經」之人與被告購買槍、彈，
    被告亦稱該監聽譯文所通話之對象並無實際向其購買槍、彈
    之人等語（原審94年7月29日審判筆錄第7頁），縱監聽之通
    話內容出現「棺材板」、「鐵條」、「丸子」、「衣服」、
    「西裝」等疑似販賣槍彈之暗語，均與被告自白不相符合，
    且並無被告自白以外其他積極之事證可認被告確實有販賣槍
    、彈予「小豪」、「神經」二人之行為，自難論以被告未經
    許可販賣可發射子彈具殺傷力之其他各式槍砲罪及未經許可
    製造子彈罪，揆諸前揭法律、判例之意旨，本應為無罪諭知
    ，惟此部分與被告違犯修正前槍砲彈藥刀械管制條例第11條
    第1項未經許可製造可發射子彈具有殺傷力之改造玩具手槍
    罪行及槍砲彈藥刀械管制條例第12條第1項未經許可製造子
    彈部分，有裁判上之一罪關係，亦不另為無罪之諭知。其認
    事、用法均無不合，量刑亦屬適當，被告上訴未具理由，恣
    意指摘原判決不當，為無理由，應予駁回。
五、被告經合法傳喚，無正當理由不到庭，爰不待其陳述，逕行
    判決，併予敘明。
據上論斷，應依刑事訴訟法第368條、第371條，判決如主文。
本案經檢察官邱美育到庭執行職務。
中    華    民    國    95    年    5     月    24    日
                  刑事第八庭審判長法  官  鄭文肅
                                  法  官  江國華
                                  法  官  楊炳禎
以上正本證明與原本無異。
如不服本判決，應於收受送達後10日內向本院提出上訴書狀，其
未敘述上訴之理由者並得於提起上訴後10日內向本院補提理由書
（均須按他造當事人之人數附繕本）。
                                  書記官  廖素花
中    華    民    國    95    年    5     月    24    日
附錄：本案論罪科刑法條全文
修正前槍砲彈藥刀械管制條例第11條第1項
未經許可，製造、販賣或運輸第4條第1項第1款所稱其他可發射
金屬或子彈具有殺傷力之各式槍砲者，處5年以上有期徒刑，併
科新台幣1千萬元以下罰金。
修正前槍砲彈藥刀械管制條例第8條第4項
未經許可，持有、寄藏或意圖販賣而陳列第1 項所列槍枝者，處
1年以上7 年以下有期徒刑，併科新台幣7 百萬元以下罰金。
修正前槍砲彈藥刀械管制條例第12條第1項
未經許可，製造、販賣或運輸子彈者，處1年以上7年以下有期徒
刑，併科新台幣500萬元以下罰金。
附表壹：
一、已換裝槍管有殺傷力之仿ＢＥＲＥＴＴＡ廠八四型半自動手
    槍製造之改造金屬玩具手槍貳支（槍枝管制編號：0000
    000000號、0000000000號）。
二、具有殺傷力之土造子彈壹佰捌拾玖顆（具有殺傷力之土造子
    彈貳佰捌拾貳顆，經採樣試射玖拾參顆）。
三、具有殺傷力之一二ＧＡＵＧＥ制式散彈拾陸顆。
四、具有殺傷力之口徑零點二二吋制式子彈貳顆、口徑九釐米制
    式子彈壹顆。
五、土造金屬彈殼肆拾伍顆、土造金屬彈殼肆拾肆顆。
六、手槍半成品貳支（仿ＧＬＯＣＫ廠二七型半自動手槍外型製
    造之金屬玩具手槍槍身壹支、玩具金屬手槍半成品壹支）、
    玩具烏茲衝鋒槍金屬槍身壹支。
七、玩具金屬彈匣貳個。
八、土造金屬彈殼壹批（貳仟顆）。
九、金屬彈頭壹包（壹千玖佰顆）。
十、玩具金屬槍枝零件壹批（含玩具金屬滑套貳個、玩具金屬槍
    管壹支、玩具金屬滑套、玩具金屬撞針座玖個、撞針座壹個
    、玩具金屬抓子鉤、金屬抓子鉤、金屬撞針半成品、金屬滑
    套前蓋）、手槍護木壹組。
十一、土造金屬槍管成品柒支。
十二、土造金屬槍管半成品拾柒支、玩具金屬槍管壹支。
十三、玩具金屬底火拾包。
十四、砂輪機壹臺、鑽床壹臺、研磨機壹臺、噴燈貳支、銼刀陸
      支、彈簧柒拾柒支、游標卡尺貳支、螺絲起子玖支、改造
      工具壹批。
十五、喜得釘拾柒顆。
十六、火藥貳盒。
附表貳：
一、具有殺傷力之空氣長槍壹支（槍枝管制編號：000000
    0000號）。
二、具有殺傷力之空氣手槍壹支（槍枝管制編號：000000
    0000號）。
三、二氧化碳氣瓶拾伍瓶。
四、鉛彈貳盒、鋼珠貳包。


司法院資訊處製作；財團法人民間司法改革基金會備份。
